臺灣雲林地方法院刑事判決　　　　　　　　　　　　　九十三年度交易字第六九號
　　公　訴　人　臺灣雲林地方法院檢察署檢察官
　　被　　　告　丁○○　男　二.
右列被告因過失傷害案件，經檢察官提起公訴（九十三年度偵字第一三二號），被告
就被訴事實為有罪之陳述，經本院合議庭裁定依簡式審判程序審理，本院判決如左：
    主  文
丁○○因過失傷害人，處有期徒刑伍月，如易科罰金，以佰元折算壹日。
    事  實
一、丁○○於民國九十二年六月十六日因交通違規易處吊扣駕照（期間自九十二年六
    月十六日至九十三年六月十五日止），該期間內無駕駛汽車許可憑證，係禁止駕
    駛人駕車，為無照駕駛之人。其竟於九十二年十月三十日十一時二十分許，駕駛
    車號Ｊ六－八二八五號自小客車，沿雲林縣褒忠鄉中民村台十九線外環道，由北
    往南方向行駛，行經該路段與產業道路交叉路口（即大部段路口）時，原應注意
    車輛行經無號誌交叉路口，應減速慢行，作隨時停車之準備，而依當時情形天候
    晴、日間自然光線、省道、限速七十公里、直路、路面鋪裝柏油、乾燥、無缺陷
    、無障礙物、視距良好等情狀，又無不能注意之情事，竟疏於注意，於行經前揭
    無號誌交叉路口，未減速慢行，適有甲○未領有駕駛執照，騎車號ＺＷＺ－三七
    八號之輕型機車（公訴人誤載為重型機車），沿該產業道路由東往西方向行駛，
    亦疏未注意行經無號誌交岔路口，支線道車應暫停讓幹道車先行而駛至該無號誌
    交岔路口，丁○○所駕駛之自小客車左前保險桿撞擊甲○所行駛之輕機車車頭，
    致甲○人車倒地，受有右側第二、三、四肋骨骨折、右肩大突出骨折併脫臼、右
    肩肩峰鎖骨關節脫臼、右側股骨幹骨折、右側股骨大轉子骨折、右膝脛骨近端骨
    折、右膝去袖型撕脫傷等傷害。丁○○於肇事後，主動以其行動電話撥打一一九
    報案中心報案，將傷者送醫，並留置現場，在偵查犯罪機關尚未發覺肇事者為何
    人前，主動向前來處理車禍之員警坦承係肇事者，而接受裁判。
二、案經甲○訴由雲林縣警察局虎尾分局報請臺灣雲林地方法院檢察署檢察官偵查起
    訴。
    理  由
一、程序方面：
    本件被告丁○○所犯為死刑、無期徒刑、最輕本刑三年以上有期徒刑及高等法院
    管轄第一審案件以外之罪，並經被告於準備程序進行中，就前揭被訴事實為有罪
    之陳述，經法官告知簡式審判程序之旨，並聽取公訴人、被告之意見後，合議庭
    認為適宜，依刑事訴訟法第二百七十三條之一第一項之規定，裁定進行簡式審判
    程序，合先敘明。
二、認定犯罪事實所根據的證據及理由：
  (一)被告丁○○之自白。
  (二)被害人甲○、告訴代理人丙○○之指述。足以證明本件因車禍受傷發生之始末。
  (三)道路交通事故現場圖、道路交通事故調查報告表(一)、(二)。足以證明本件車禍之發
    生時，被告並無不能注意之情形，卻疏未注意而肇致本事故。
  (四)現場蒐證照片十幀。足以證明車禍之現場及事故撞擊點。
  (五)台灣省嘉雲區車輛行車事故鑑定委員會九十三年三月一日嘉鑑字第九三０二０一
    號之鑑定意見書。足以證明甲○無照駕駛重機車（應為輕機車之誤，有卷附之Ｚ
    ＷＺ－三七八車號查詢輕型機車車籍可參，然不影響該過失責任之認定），行經
    無號誌交岔路口，支線道車未暫停讓幹線道車先行，為肇事主因；丁○○無照駕
    駛自小客車，行經無號誌交岔路口，未減速慢行，為肇事次因。按行車速度，應
    依標誌或標線之規定，無標誌或標線者，於行經無號誌之交岔路口，應減速慢行
    ，作隨時停車之準備，道路交通安全規則第九十三條第一項第二款中段明文規定
    ，更足以認定被告確有過失而肇致本事故。而被害人雖係支線道車未暫停讓幹線
    道車先行，與有過失，然不因此影響被告之過失責任，附為說明。
  (六)財團法人天主教若瑟醫院診斷證明書。足以證明被害人受有右側第二、三、四肋
    骨骨折、右肩大突出骨折併脫臼、右肩肩峰鎖骨關節脫臼、右側股骨幹骨折、右
    側股骨大轉子骨折、右膝脛骨近端骨折、右膝去袖型撕脫傷等傷害，被告之過失
    行為與被害人所受傷害之結果間有相當因果關係，顯有過失。
三、論罪科刑的理由：
  (一)核被告丁○○所為，係犯刑法第二百八十四條第一項前段之過失傷害罪。
  (二)又被告因交通違規易處吊扣駕照（期間自九十二年六月十六日至九十三年六月十
    五日止），該期間內無駕駛汽車許可憑證，係禁止駕駛人駕車，為無照駕駛之人
    ，有交通部公路總局嘉義區監理所九十三年十月七日嘉監駕字第０九三００五四
    二八七號函及駕照基本資料吊銷歷史情況在卷可參。被告無駕駛執照仍駕駛車輛
    因而致人受傷，依道路交通管理處罰條例第八十六條第一項之規定，應加重其刑
    。
  (三)被告於肇事後，主動以其行動電話撥打一一九報案中心報案，將傷者送醫，並留
    置現場，在偵查犯罪機關尚未發覺肇事者為何人前，主動向前來處理車禍之員警
    坦承係肇事者，而接受裁判，有雲林縣警察局虎尾分局九十三年六月八日虎警刑
    字第０九三０００六四三六號檢送之自首查詢表在卷可憑，被告行為符合自首要
    件，甚為明確，爰依刑法第六十二條前段之自首規定，減輕其刑，併先加後減之
    。
  (四)爰審酌被告行經無路誌之交岔路口，未減速慢行，作隨時停車之準備之過失程度
    ，被害人行駛支線道車未暫停讓幹道車先行與有過失，而被告受有右側第二、三
    、四肋骨骨折、右肩大突出骨折併脫臼、右肩肩峰鎖骨關節脫臼、右側股骨幹骨
    折、右側股骨大轉子骨折、右膝脛骨近端骨折、右膝去袖型撕脫傷等傷害，其損
    害非輕，且本院自九十三年六月間起至本案審理終結止，多次勸諭雙方和解，息
    訟以平紛爭，告訴代理人丙○○亦曾多次表示願意給予被告機會，或降低賠償金
    額為新台幣（下同）二十萬元，或以分期方式給付，以息訟爭，然被告卻一再以
    無法籌到錢，且信用貸款沒有通過等理由，僅給付六萬元後即未再給付任何款項
    ，其目前從事機械工作，月薪二萬多元，家中經濟均係被告負擔，與母親同住，
    母親在工廠上班，月薪約一萬八千元左右，卻未體恤被害人及其家屬因此事故所
    受之影響，暨其於犯罪後坦承犯行，犯罪後態度非差，且其素行良好等一切情狀
    ，量處如主文所示之刑，併諭知易科罰金之折算標準示懲。
四、適用之法律：
  (一)刑事訴訟法第二百七十三條之一第一項、第二百九十九條第一項前段。
  (二)道路交通管理處罰條例第八十六條第一項，刑法第二百八十四條第一項前段、第
    六十二條前段、第四十一條第一項，罰金罰鍰提高標準條例第一條前段、第二條
    ，判決如主文。
本案經檢察官乙○○到庭執行職務。
中　　　華　　　民　　　國　　　九十四　　　年　　　二　　月　　二十二　日
                                         臺灣雲林地方法院刑事第四庭
                                             法　官  李淑惠
右正本證明與原本無異。
如不服本判決應於送達後十日內向本院提出上訴狀。（須附繕本）。
                                             書記官  徐基典
中　　　華　　　民　　　國　　　九十四　　　年　　　二　　月　　二十二　日
附錄論罪法條
刑法第二百八十四條（過失傷害罪）
因過失傷害人者，處六月以下有期徒刑、拘役或五百元以下罰金，致重傷者，處一年
以下有期徒刑、拘役或五百元以下罰金。
從事業務之人，因業務上之過失傷害人者，處一年以下有期徒刑、拘役或一千元以下
罰金，致重傷者，處三年以下有期徒刑、拘役或二千元以下罰金。
